【裁判字號】    98,交聲,141
【裁判日期】    980122
【裁判案由】    交管條例聲異
【裁判全文】
臺灣板橋地方法院交通事件裁定          98年度交聲字第141號
原處分機關  交通部公路總局臺北區監理所板橋監理站
異  議  人
即受處分人  甲○○
上列異議人即受處分人因違反道路交通管理處罰條例案件，對於
交通部公路總局臺北區監理所板橋監理站民國97年12月25日所為
之板監裁字第裁 41─AH0000000號處分，聲明異議，本院裁定如
下：
    主  文
異議駁回。
    理  由
一、按汽車（包括機器腳踏車）駕駛人，行車速度，超過規定之
    最高時速，或低於規定之最低時速，除有第四十三條第一項
    第二款（即行車速度，超過規定之最高時速六十公里以上）
    情形外，處新臺幣（下同）一千二百元以上二千四百元以下
    罰鍰；又汽車駕駛人有第四十條之情形者，並予記違規點數
    一點，道路交通管理處罰條例第四十條、第六十三條第一項
    第一款分別定有明文。次按，汽車駕駛人之行為經以科學儀
    器取得證據資料證明其行為違規，當場不能或不宜攔截製單
    舉發者，得逕行舉發；科學儀器應採固定式，並定期於網站
    公布其設置地點，但汽車駕駛人之行為屬行車速度超過規定
    之最高速限者，不在此限，道路交通管理處罰條例第七條之
    二第一項第七款、第二項第九款亦分別定有明文。再按，行
    車速度，依速限標誌或標線之規定，無速限標誌或標線者，
    行車時速不得超過五十公里，道路交通安全規則第九十三條
    第一項第一款亦規定甚明。
二、本件原處分認異議人即受處分人甲○○駕駛其所有之車號Ｃ
    ＬＵ－一０九號重型機車，於民國九十七年十一月四日十六
    時二十分許，由南向北行經最高速限為時速五十公里之臺北
    市○○路、長興街，以時速六十三公里之速度，超速十三公
    里（未滿二十公里）行駛，經設置於該處之固定式雷達測速
    照相機拍照採證後，由臺北市政府警察局南港分局交通分隊
    執勤員警掣單逕行舉發。嗣受處分人於應到案日期前之九十
    七年十二月三日提出申訴，經原處分機關函請舉發機關調查
    結果，仍認受處分人有上開超速行駛之違規行為，原處分機
    關乃依道路交通管理處罰條例第四十條、第六十三條第一項
    第一款（原裁決書漏未記載第一款，惟不影響其裁決效力）
    及違反道路交通管理事件統一裁罰基準表規定，裁處罰鍰一
    千二百元，並記違規點數一點。
三、異議意旨略以：舉發照片與事實不服，不能證明超速車輛確
    係異議人本人之上開機車云云。
四、經查：本件異議人所有之車號ＣＬＵ－一０九號重型機車，
    於上開時間，由南向北行經最高速限為時速五十公里之臺北
    市○○路、長興街，以時速六十三公里之速度，超速十三公
    里（未滿二十公里）行駛，為固定式雷達測速照相機拍照採
    證後，經警掣單逕行舉發等情，有臺北市政府警察局九十七
    年十一月二十日北市警交大字第ＡＨ0000000號舉發
    違反道路交通管理事件通知單影本一紙及採証照片影本一幀
    附卷可稽，復經舉發單位查處無誤，並有臺北市政府警察局
    南港分局九十七年十二月十七日北市警南分交字第０九七三
    一四三０七００號書函暨所附雷達波圖規比對圖（以傳真方
    式補送本院）一份在卷足參，且異議人就其有騎乘前揭機車
    行經上述地點之事實並不爭執，是異議人前開駕車超速之違
    規事實，應堪認定。雖異議人執前詞置辯，惟雷達測速照相
    儀器係利用雷達波發射碰觸車輛再反射接收後將其速度換算
    而來，此為本院辦理交通案件職務上所知悉，觀諸卷附採證
    照片，清楚顯示異議人之機車號牌、違規日期、時間、行車
    速度及速限標準，再就上開採證照片及雷達波圖規比對圖參
    互以觀，在雷達偵測感應範圍內（即斜線區堿）僅有異議人
    該部機車，而異議人機車左前方之另一車道上雖有一部車輛
    ，然並非位於雷達偵測感應範圍內，堪認該雷達測速照相機
    所感測之違規車輛確為異議人之機車無訛。則本件既經以科
    學儀器拍攝採證，復無證據證明該儀器有何等故障或失準情
    事，所取得之證據資料，應認為正確無誤，異議人憑空質疑
    本件舉發有誤，無非事後圖卸之詞，不足採信。
五、綜上，本件異議人於前述時、地行車超速十三公里，未滿二
    十公里之違規事證明確，堪予認定。從而，原處分機關據以
    援引前開規定，裁處異議人罰鍰一千二百元，並記違規點數
    一點，於法並無違誤。本件異議為無理由，應予駁回。
據上論斷，應依道路交通案件處理辦法第十九條，裁定如主文。
中    華    民    國    98    年    1     月    22    日
                    交通法庭    法  官  劉  安  榕
以上正本證明與原本無異
如不服本裁定，應於裁定送達後5 日內敘明抗告理由，向本院提
出抗告狀。
                                書記官  陳  盈  真
中    華    民    國    98    年    1     月    23    日


司法院資訊處製作；財團法人民間司法改革基金會備份。
